【裁判字號】    89,訴,2145
【裁判日期】    891026
【裁判案由】    毒品危害防制條例
【裁判全文】
臺灣高雄地方法院刑事判決                        八十九年度訴字第二一四五號
    公  訴  人  臺灣高雄地方法院檢察署檢察官
    被      告  甲○○
右列被告因毒品危害防制條例案件，經檢察官提起公訴（八十九年度毒偵字第五五九
三號），本院判決如左：
    主  文
甲○○連續施用第一級毒品，處有期徒刑柒月。
海洛因（淨重零點零參公克，包裝重零點壹玖公克）、注射針筒壹支，均沒收併銷燬
之。
    事  實
一、甲○○曾於民國八十九年間因施用毒品案件，經本院以八十九年度毒聲字第二三
    二一號裁定送觀察勒戒後，認無繼續施用毒品之傾向，由臺灣高雄地方法院檢察
    署檢察官於八十九年三月二十八日以八十九年度毒偵字第八七一號不起訴處分確
    定。猶不知悔改，明知海洛因係第一級毒品，竟基於概括之犯意，自八十九年七
    月初某日起至同年八月十日上午十時三十分許止，連續在其所經營位於高雄市○
    ○區○○路一○六號之一之汽車保養廠內，施用第一級毒品海洛因多次。嗣於八
    十九年八月十日上午十時三十分許，在上開保養廠為警查獲，並扣得其所有之海
    洛因（淨重○‧○三公克，包裝重○‧一九公克）及注射針筒一支。經依本院八
    十九年度毒聲字第六三二三號裁定送觀察勒戒後，認有繼續施用毒品之傾向。
二、案經高雄市政府警察局左營分局移送臺灣高雄地方法院檢察署檢察官偵查起訴。
    理  由
一、右開事實，迭據被告甲○○於警訊及偵審中坦承不諱（見警卷第一頁至第二頁、
    偵查卷第八頁反面、本院八十九年十月十七日審判筆錄），又被告為警查獲時所
    採取之尿液，經送請高雄市立凱旋醫院檢驗結果，嗎啡呈陽性反應，有該院八十
    九年八月二十五日高市凱醫檢字第○○七三六號煙毒尿液檢驗成績書影本一份附
    卷可稽，而海洛因施用入人體後水解還原成嗎啡，再循嗎啡之代謝方式排出體外
    ，已據行政院衛生署藥物食品檢驗局（73）藥檢壹字第○三○二二一號函敘明綦
    詳，且被告於右揭時地為警查獲時，復扣得其所有之海洛因粉末及注射針筒一支
    可資佐證，而該等扣得之物品，經分別送請法務部調查局、高雄醫學院附設中和
    紀念醫院檢驗結果，認含有海洛因成分（淨重○‧○三公克，包裝重○‧一九公
    克）、有海洛因，亦有法務部調查局八十九年九月十五日（89）陸（一）000
    00000號（電腦條碼：000000000號）鑑定通知書及高雄醫學院附
    設中和紀念醫院八十九年十月三日編號Ｂ0000000號檢驗報告單各一紙在
    卷可憑，是被告前開自白核與事實相符，足堪採信。至被告雖於本院審理時辯稱
    伊係以海洛因摻入香煙之方式施用第一級毒品海洛因，上開扣案之注射針筒是伊
    友人所有，要求伊帶往上開保養廠以供友人施用云云，然被告係以針筒注射方式
    施用第一級毒品海洛因，且上開注射針筒係被告所有並供其注射第一級毒品海洛
    因等情，已據被告於警訊及偵查中分別供承：「‧‧‧注射針筒壹支是我本人使
    用的」、「我每隔二天需施打，在保養場廁所內施打，每次施打都注射在右手血
    管」（見警卷第一頁反面）、「（問：扣案之針筒是否施用毒品之工具？）是」
    （見偵查卷第八頁反面）等語甚明，再參以上開針筒係自被告身上為警查獲一節
    ，亦據被告於本院審理時坦認在卷（見本院八十九年十月十七日審判筆錄），並
    有高雄市政府警察局左營分局刑事組八十九年八月十日之執行搜索報告一紙附卷
可按（見警卷第四頁反面），而被告均是在上開保養廠內施用第一級毒品之情，
    迭據被告於警訊及本院審理時供明在卷（見警卷第一頁反面、本院八十九年十月
    十七日審判筆錄），顯見被告施用毒品之器具不可能須從家中帶來，故被告前開
    所辯，實無可採，足徵上開扣案之注射針筒係被告所有，並供其施打第一級毒品
    海洛因之用無訛。被告曾於八十九年間因施用毒品案件，經本院以八十九年度毒
    聲字第二三二一號裁定送觀察勒戒後，認無繼續施用毒品之傾向，由臺灣高雄地
    方法院檢察署檢察官於八十九年三月二十八日以八十九年度毒偵字第八七一號不
    起訴處分確定，有該不起訴處分書、臺灣高等法院被告全國前案紀錄表及臺灣高
    雄地方法院檢察署刑案資料查註紀錄表各一件附卷可查，其於五年內再犯毒品危
    害防制條例第十條之罪，經觀察、勒戒後，認有繼續施用毒品之傾向，亦有本院
    八十九年度毒聲字第六三二三號送觀察、勒戒裁定書及臺灣高雄看守所附設勒戒
    處所八十九年八月十九日高所坤戒勒字第三七五八號函所附有繼續施用毒品傾向
    證明書各一件在卷可稽，是本件事證明確，被告上開犯行洵堪認定。
二、查海洛因係毒品危害防制條例第二條第二項所稱之第一級毒品，不得持有、施用
    ，被告竟持之以施用，核其所為，係犯毒品危害防制條例第十條第一項之施用第
    一級毒品罪。被告先後多次施用海洛因犯行，時間緊接、手法及罪名均同，顯係
    基於概括犯意而為之，為連續犯，應論以一罪，並加重其刑。其先後多次持有海
    洛因，亦係基於概括之犯意，本應以連續持有論，惟其持有後，進而施用，其多
    次持有海洛因行為應被其施用之行為所吸收，不另論罪。審酌被告前因施用毒品
    經送觀察勒戒而為不起訴處分後，再犯本案相同罪行，顯見意志不堅，惟念其並
    無其他犯罪前科，有臺灣高等法院被告全國前案紀錄表及臺灣高雄地方法院檢察
    署刑案資料查註紀錄表各一件附卷可稽，素行尚可，且其犯罪係戕害自身，尚未
    害及他人，所犯情節非重，及犯罪後承認犯行，態度良好等一切情狀，量處如主
    文所示之刑。至扣案之白色粉末經檢驗結果，含有海洛因成分（淨重○‧○三公
    克，包裝重○‧一九公克），而注射針筒有海洛因反應，已如前述，是該白色粉
    末屬第一級毒品海洛因無訛，而該注射針筒因與第一級毒品海洛因無法析離，自
    應視同第一級毒品海洛因，均依毒品危害防制條例第十八條第一項前段規定，併
    予宣告沒收併銷燬之。至送鑑耗損之海洛因粉末既已滅失，自無庸再予宣告沒收
    ，附此敘明。
據上論斷，應依刑事訴訟法第二百九十九條第一項前段，毒品危害防制條例第十條第
一項、第二十條第三項、第十八條第一項前段，刑法第十一條、第五十六條，判決如
主文。
中    華    民    國      八十九      年      十      月     二十六     日
                                  臺灣高雄地方法院刑事庭
                                      法  官  李麗珠
右正本證明與原本無異。
如不服本判決，應於判決送達後十日內，向本院提出上訴狀。
                                      書記官  簡鴻雅
中    華    民    國      八十九      年      十      月     二十六     日
附錄本案判決論罪科刑法條：
毒品危害防制條例第十條第一項：
施用第一級毒品者，處六月以上五年以下有期徒刑。


司法院資訊處製作；財團法人民間司法改革基金會備份。
